臺灣彰化地方法院刑事判決　　　　　　　　　　　　　九十四年度訴字第四五七號
　　公　訴　人　臺灣彰化地方法院檢察署檢察官
　　被　　　告　乙○○
右列被告因違反毒品危害防制條例案件，經檢察官提起公訴（九十四年度毒偵字第三
一五號），本院認有刑事訴訟法第二百七十三條之一第一項之情形，而改依簡式審判
程序判決如左：
    主  文
乙○○連續施用第一級毒品，累犯，處有期徒刑拾月，扣案之海洛因貳包（合計驗餘
淨重零點壹公克），沒收銷燬之。
    事  實
一、乙○○曾於民國（下同）八十三年、八十四年間，因先後違反肅清煙毒條例案件
    ，分別經本院以八十三年度訴字第一三００號判決判處有期徒刑三年一月確定；
    及臺灣臺中地方法院以八十四年度訴字第一三八四號判決判處有期徒刑三年確定
    ，二案接續執行，於八十六年四月十二日假釋出獄付保護管束，迄九十年二月十
    日假釋期滿，未經撤銷其假釋，而視為業已執行完畢。又其前曾於九十年間因施
    用毒品案件，經本院以九十年度毒聲字第一六九四號裁定送觀察、勒戒後，認無
    繼續施用毒品之傾向，於九十年七月十九日釋放，並由臺灣彰化地方法院檢察署
    檢察官於同日，以九十年度毒偵緝字第三七一、三七二號為不起訴處分確定；復
    於九十三年間又因施用毒品案件，經本院以九十三年度訴字第八０三號判處有期
    徒刑八月確定，入監執行，現正執行中。詎其仍不知悔改，於前開觀察勒戒執行
    完畢釋放後五年內，復基於施用第一級毒品海洛因之概括犯意，自九十三年十月
    中旬起至九十四年一月十二日晚間七時許止，在其位於彰化縣福興鄉○○村○○
    路○段四七八巷四九弄六號之住處，以將第一級毒品海洛因摻水置放於注射針筒
    中，注射於手臂之方式，連續施用第一級毒品海洛因多次，平均約一天施用一次
    。嗣於九十四年一月十三日九時五分許，在彰化縣鹿港鎮○○里○○巷路旁為警
    查獲，並扣得海洛因二包（合計驗餘淨重０點三一公克）。
二、案經彰化縣警察局鹿港分局報請臺灣彰化地方法院檢察署檢察官偵查起訴，本院
    認有刑事訴訟法第二百七十三條之一第一項之情形，而改依簡式審判程序審理。
    理  由
一、按除被告所犯為死刑、無期徒刑、最輕本刑為三年以上有期徒刑之罪或高等法院
    管轄第一審案件者外，於刑事訴訟法第二百七十三條第一項程序進行中，被告先
    就被訴事實為有罪之陳述時，審判長得告知被告簡式審判程序之旨，並聽取當事
    人、代理人、辯護人及輔佐人之意見後，裁定進行簡式審判程序；除簡式審判程
    序及簡易程序案件外，第一審應行合議審判，刑事訴訟法第二百七十三條之一第
    一項、第二百八十四條之一分別定有明文。本件被告乙○○所犯係死刑、無期徒
    刑、最輕本刑為三年以上有期徒刑之罪或高等法院管轄第一審案件以外之罪，並
    於本院行準備程序時就被訴事實為有罪之陳述，經審判長告知被告簡式審判程序
    之旨，並聽取公訴人及被告之意見後，本院合議庭依前揭規定，經評議結果，裁
    定改由受命法官獨任行簡式審判程序，先予敘明。
二、右揭事實，業據被告乙○○迭於警、偵訊中及本院行準備程序與審理時均坦承不
    諱，且其於九十四年一月十三日為警查獲時所採取之尿液，經送鑑驗結果，確呈
    嗎啡陽性反應，此有彰化縣警察局鹿港分局委託檢驗尿液代號與真實姓名對照認
    證單及彰化縣衛生局九十四年一月二十四日煙檢字第九四０二四七號煙毒尿液檢
    驗成績書各一紙附卷可稽，而扣案之白色粉末二包，經送鑑驗確係海洛因成分（
    合計驗餘淨重０點三一公克），此亦有法務部調查局九十四年二月二十三日調科
    壹字第一四００一一一八０號鑑定通知書一紙在卷可按，復參以施用第一級毒品
    海洛因具有成癮性，而被告前又已有施用毒品之犯行，有其前案紀錄可憑，且經
    觀察勒戒後，仍再次施用第一級毒品，被告顯有難以戒斷，且已成癮之情事，故
    雖被告於九十四年一月十三日為警查獲前三日以外之施用毒品犯行未經採尿鑑驗
    ，然依前開說明，亦應認被告之自白確與事實相符，洵堪採信。再查，被告前曾
    於九十年間因施用毒品案件，經本院以九十年度毒聲字第一六九四號裁定送觀察
    、勒戒後，認無繼續施用毒品之傾向，於九十年七月十九日釋放，並由臺灣彰化
    地方法院檢察署檢察官於同日，以九十年度毒偵緝字第三七一、三七二號為不起
    訴處分確定；復於九十三年間，又因施用毒品案件，經本院以九十三年度訴字第
    八０三號判處有期徒刑八月確定，入監執行，現正執行中等情，有該不起訴處分
    書、判決書、臺灣高等法院被告全國前案紀錄表及臺灣彰化地方法院檢察署刑案
    資料查註紀錄表在卷足憑，被告顯係於受觀察勒戒執行完畢釋放後，五年內再犯
    毒品危害防制條例第十條第一項之罪，依同條例第二十三條第二項規定，應依法
    論科。綜上所述，本件犯罪事證明確，被告前開犯行洵堪認定。
三、核被告所為，係犯毒品危害防制條例第十條第一項之施用第一級毒品罪。被告為
    施用毒品持有第一級毒品，其持有之低度行為均應為施用之高度行為所吸收，不
    另論罪。被告先後多次施用第一級毒品海洛因之犯行，時間緊接，所犯又係構成
    要件相同之罪，顯係基於概括犯意反覆為之，為連續犯，應依刑法第五十六條規
    定，以一罪論，並加重其刑。又查被告曾於八十三年、八十四年間，因先後違反
    肅清煙毒條例案件，分別經本院以八十三年度訴字第一三００號判決判處有期徒
    刑三年一月確定；及臺灣臺中地方法院以八十四年度訴字第一三八四號判決判處
    有期徒刑三年確定，二案接續執行，於八十六年四月十二日假釋出獄付保護管束
    ，迄九十年二月十日假釋期滿，未經撤銷其假釋，而視為業已執行完畢等情，有
    臺灣彰化地方法院檢察署刑案資料查註紀錄表及臺灣高等法院被告全國前案紀錄
    表各一份附卷可稽，被告於受有期徒刑之執行完畢後，五年內再犯有期徒刑以上
    之罪，為累犯，應依刑法第四十七條規定，加重其刑，並依法遞加重之。爰審酌
    被告前曾有施用毒品罪行，經送觀察勒戒後，猶不知悔改，再施用毒品不輟，不
    僅戕害自身健康，更辜負國家將之視為病人，並施以長時間之戒治處遇之苦心，
    惟其對他人權益之侵害仍屬有限，於本院行準備程序與審理時均已坦承犯行，暨
    其犯罪動機、目的、手段、施用之次數、期間及其智識程度、生活狀況等一切情
    狀，量處如主文所示之刑。扣案之海洛因二包（合計驗餘淨重０點三一公克），
    係屬第一級毒品，爰依毒品危害防制條例第十八條第一項前段規定，沒收銷燬之
    。
據上論斷，應依刑事訴訟法第二百七十三條之一第一項、第二百九十九條第一項前段
，毒品危害防制條例第十條第一項、第二十三條第二項、第十八條第一項前段，刑法
第十一條、第五十六條、第四十七條，判決如主文。
本案經檢察官甲○○到庭執行職務。
中      華      民      國    九十四    年      四      月      四      日
                              臺灣彰化地方法院刑事第一庭
                                   法      官  簡  璽  容
右正本證明與原本無異。
如不服本判決，應於判決送達後十日內向本院提出上訴狀( 須附繕本 )。
                                   法院書記官  王  惠  嬌
中      華      民      國    九十四    年      四      月      四      日
毒品危害防制條例第十條第一項
施用第一級毒品者，處六月以上五年以下有期徒刑。
